---
title: "Relatório Rodrigo Cardoso (INTO 2016)"
author: "Felipe Figueiredo"
date: "April 12, 2016"
output: html_document
---

# Metodologia utilizada

A análise descritiva foi apresentada na forma de tabelas os dados observados, expressos pela média, desvio padrão, mediana, amplitude interquartílica (AIQ), mínimo e máximo para dados numéricos (quantitativos) e pela frequência (n) e percentual (%) para dados categóricos (qualitativos).
Ao longo do texto, as variáveis normais foram sumarizadas como média +/- desvio padrão (DP), e as variáveis não normais como mediana +/- AIQ.

Foi aplicado o teste de normalidade de Shapiro-Wilks nas variáveis numéricas.
A comparação das variáveis basais e finais foi feita com o teste t para variáveis normalmente distribuídas, e com o teste de Mann-Whitney para variáveis que tiveram a hipótese de normalidade rejeitada.
Para variáveis normais, foi aplicada a correlação de Pearson, e para variáveis não normais, a correlação não paramétrica de Spearman.
Em todas as análises, foi adotada a significância de 5%.
As análises estatísticas foram feitas utilizando o software estatístico R, versão 3.2.4 (https://www.R-project.org).

# Resultados


```{r, echo=FALSE}
library(tableone)
library(pander)
library(knitr)
# panderOptions('table.style', 'rmarkdown')
panderOptions('table.split.table',Inf)
opts_knit$set(root.dir = "..")
```



```{r input, echo = FALSE}
# setwd("..")
source("scripts/input.R", local = TRUE)

# rm(tabela1)

# source("scripts/cleanup.R", local = TRUE)

```

## Descritiva pura

```{r descritiva, echo = F}

tabela1 <- CreateTableOne(data = dados, vars = c("Sexo", "Tipo_Histologico", "Presenca_Metastase", "Local_Recidiva", "Obito", "Localizacao", "Tipo_Cirurgia", "Estadiamento", "tempo.diagnostico"))
pander(print(tabela1, showAllLevels = T, printToggle = F))
rm(tabela1)

```

## Extratificação: Óbito

```{r obito, echo = F}
t <- CreateTableOne(data = dados, vars = c("Sexo", "Tipo_Histologico", "Presenca_Metastase", "Local_Recidiva", "Localizacao", "Tipo_Cirurgia", "Estadiamento", "tempo.diagnostico"), strata = "Obito", testExact = fisher.test, argsExact = list(workspace = 2 * 10^6))
pander(print(t, showAllLevels = T, exact = T, printToggle = F))
rm(t)


```

## Extratificação: Metástase

```{r metastase, echo = F}
t <- CreateTableOne(data = dados, vars = c("Sexo", "Tipo_Histologico", "Obito", "Local_Recidiva", "Localizacao", "Tipo_Cirurgia", "Estadiamento", "tempo.diagnostico"), strata = "Presenca_Metastase", testExact = fisher.test, argsExact = list(workspace = 2 * 10^6))
pander(print(t, showAllLevels = T, exact = T, printToggle = F, strata = "Presenca_Metastase"))
rm(t)

```

## Extratificação: Estadiamento

```{r estadiamento, echo = F}

t <- CreateTableOne(data = dados, vars = c("Sexo", "Tipo_Histologico", "Obito", "Presenca_Metastase", "Local_Recidiva", "Localizacao", "Tipo_Cirurgia", "tempo.diagnostico"), strata = "Estadiamento", testExact = fisher.test, argsExact = list(workspace = 2 * 10^6))
pander(print(t, showAllLevels = T, exact = T, printToggle = F))
rm(t)

```

